【裁判字號】    92,台上,1431
【裁判日期】    920320
【裁判案由】    違反著作權法
【裁判全文】
最高法院刑事判決                              九十二年度台上字第一四三一號
    上  訴  人  甲○○
右上訴人因違反著作權法案件，不服台灣高等法院中華民國九十年十一月二十八日第
二審判決（九十年度上訴字第三一二二號，起訴案號：台灣台北地方法院檢察署八十
九年度偵字第六七三四、九二五一、九二五二、九二五三、九二五四、九二五六、一
二一一二、一二七四○號），提起上訴，本院判決如左：
    主  文
上訴駁回。
    理  由
按刑事訴訟法第三百七十七條規定，上訴於第三審法院，非以判決違背法令為理由，
不得為之。是提起第三審上訴，應以原判決違背法令為理由，係屬法定要件。如果上
訴理由狀並未依據卷內訴訟資料，具體指摘原判決不適用何種法則或如何適用不當，
或所指摘原判決違法情事，顯與法律規定得為第三審上訴理由之違法情形，不相適合
時，均應認其上訴為違背法律上之程式，予以駁回。本件上訴人甲○○上訴意旨略稱
：(一)本案告訴人所提之相關著作權登記資料，進貨單、發票、出貨單等文件皆係影本
，且所提之發票並有未依規定加蓋營業人之統一發票專用章之瑕疵，另依其出貨量，
是否足認已達在中華民國管轄區公開發行，實有爭議；又告訴人所提用以證明其在國
外發行日期之證明，僅為部分日本平面廣告之影本，並非正本；另告訴人所提證物表
二之二中，關於「大金剛」、「卡比之星方塊」、「GB懷念名作」，其統一發票均未
呈庭，僅以「另補正」三字帶過；原審均未加調查，顯屬違法。(二)上訴人於第一審及
原審一再主張上訴人經營之電視遊樂器專賣店為頂讓前手而來，上訴人亦指陳上訴人
店內並無光碟燒錄機，扣案之光碟片，並非上訴人所重製，原審對此亦未詳查，亦非
適法云云。
惟查原判決依憑上訴人不利於己之部分自白，告訴人日商新力電腦娛樂股份有限公司
（下稱新力公司）、日商西雅企業股份有限公司（下稱西雅公司）、日商卡波光公司
（下稱卡波光公司）、日商可那美股份有限公司（下稱可那美公司）、日商思奎爾公
司（下稱思奎爾公司）、日商任天堂股份有限公司（下稱任天堂公司）之指訴，扣案
之仿冒新力公司之盜版光碟片壹萬肆仟捌佰捌拾肆片，仿冒美商藝電公司之盜版光碟
片肆佰零陸片、仿冒西雅公司之盜版光碟片參仟壹佰零陸片，遊戲光碟目錄伍拾捌本
、遊戲光碟封面紙壹箱、仿冒任天堂公司之盜版遊戲卡匣壹萬貳仟柒佰捌拾柒片、電
腦主機參台、電腦螢幕參台，檢察官勘驗扣案光碟片之勘驗筆錄及照片、經濟部中央
標準局核准之中華民國商標註冊證（商標註冊號數第六七二六六六、七一○四五四、
二四九○七○、三七三七三八、四四一一一二、五一七七三九、五一七六五二、四○
六一五四、七七五八○○、六九九三七五、六七八四一九、六七八四四三、七七五八
○○號），內政部民國八十一年八月八日台內著字第八一一五二四九號函、八十三
年九月二十四日台內著字第八三二○四八七號函、告訴人提出之相關著作權登記資
料，進貨單、發票及出貨單等文件等證據，資以認定上訴人有原判決事實欄所記載之
犯罪事實，因而撤銷第一審關於上訴人部分不當之判決，改判依想像競合犯，牽連犯
之例，從一重論處上訴人共同意圖銷售而擅自以重製之方法侵害他人之著作財產權為
常業罪刑（處有期徒刑貳年），已詳述其依憑之證據及理由。對於上訴人否認有本件
明知為仿冒品而販賣之犯行，認係事後卸責之詞，不足採信，亦在判決內詳予指駁並
說明其理由。又告訴人任天堂公司於九十年六月四日追加告訴意旨部分均僅係與本件
系爭商標或與系爭商標相關連之附加說明，均僅在表彰系爭商品之來源，欠缺形式可
辨識性之文書特徵，尚非可以文書論，此部分事實未據檢察官起訴，非起訴效力所及
，法院自不得據以審判，亦在判決內加以敘明。原判決所為論述，核與卷證資料相符
，從形式上觀察，並無違背法令之情形。按認事採證、證據之取捨及證據證明力之判
斷，俱屬事實審法院之職權，苟無違背證據法則，自不能指為違法。查原判決論處上
訴人上開罪刑，係綜合其調查證據之結果所為論斷，並非單以上訴意旨(一)所指之證據
為判斷之基礎，上訴意旨所指各節，或於原判決之主旨不生影響之事項任意指摘，或
為原審已審酌論斷屬認事採證、證據取捨及判斷之範疇，為其職權之適法行使，並無
違背證據法則之情形；或事證已臻明確並無再為傳訊調查必要之裁量事項，亦無上訴
意旨所指違背法令之情形；核均非法律規定得為第三審上訴理由之違法情形。上訴意
旨就違反著作權法第九十四條，刑法第二百十六條、第二百十條、第二百二十條第一
、二項部分徒憑己意任意指摘，應認其上訴為違背法律上之程式，予以駁回。又本件
上訴人對得上訴第三審案件之違反著作權法第九十四條及行使偽造準私文書部分所提
起之第三審上訴，既屬不合法而應從程序上予以駁回，則不得上訴第三審之違反商標
法第六十三條部分，亦無法併予實體上審判，自應從程序上予以駁回，併此敘明。
據上論結，應依刑事訴訟法第三百九十五條前段，判決如主文。
中      華      民      國    九十二    年      三      月     二十     日
                              最高法院刑事第八庭
                                  審判長法官  莊  登  照
                                        法官  洪  明  輝
                                        法官  黃  一  鑫
                                        法官  魏  新  和
                                        法官  林  秀  夫
      右正本證明與原本無異
                                              書  記  官
中      華      民      國    九十二    年      三      月    二十七    日


司法院資訊處製作；財團法人民間司法改革基金會備份。
